---
title: "LAB_03_Shiguihara"
author: "Gabriel Furlan Shiguihara"
format: html
editor: source
---

```{r}
library(dplyr)
library(readr)
library(stringr)

```

1.  Importe, utilizando o pacote `readr`, cada um dos três arquivos disponíveis. Os objetos resultantes devem ser chamados `flights`, `airlines` e `airports`

```{r}
## AIRPORTS
airports <- read_csv("airports.csv",  col_select = c(IATA_CODE, CITY, STATE, LATITUDE, LONGITUDE), col_types = cols(
  IATA_CODE = col_character(),
  CITY = col_character(),
  STATE = col_character(),
  LATITUDE = col_double(),
  LONGITUDE = col_double()
))
airports
```

```{r}
## FLIGHTS
leitor_chunk <- function(chunk, pos) {
  chunk |>
    filter(!str_starts(DESTINATION_AIRPORT, "1")) |>
    filter(!is.na(DESTINATION_AIRPORT) & !is.na(ARRIVAL_DELAY)) |>
    group_by(DESTINATION_AIRPORT) |>
    summarise(
      soma_atrasos = sum(ARRIVAL_DELAY),
      qtd_voos = n(),
      .groups = "drop"
    )
}


flights_temporario <- read_csv_chunked(
  "flights.csv",
  callback = DataFrameCallback$new(leitor_chunk),
  chunk_size = 1000000, 
  col_types = cols_only(
    DESTINATION_AIRPORT = col_character(),
    ARRIVAL_DELAY = col_double()
  )
)

flights <- flights_temporario |>
  group_by(DESTINATION_AIRPORT) |>
  summarise(
    media_atraso = sum(soma_atrasos) / sum(qtd_voos),
    .groups = "drop"
  )

flights
```

```{r}
## AIRLINES
airlines <- read_csv("airlines.csv", col_types = cols(
  IATA_CODE = col_character(),
  AIRLINE = col_character()
))
```

2.  Selecione a operação apropriada `join` para incluir, na tabela flights, as colunas `CITY` e `STATE` do objeto airports.

```{r}
## verificando se há diferença entre "DESTINATION_AIRPORT" e "IATA_CODE"

aeroportos_diferentes <- anti_join(
  flights, 
  airports, 
  by = c("DESTINATION_AIRPORT" = "IATA_CODE")
)
aeroportos_diferentes
```

```{r}
flights <- flights |>
  left_join(airports |> select(IATA_CODE, CITY, STATE), by = c("DESTINATION_AIRPORT" = "IATA_CODE"))
```

3.  Quantos aeroportos cada estado possui? Apresente uma tabela ordenada de forma decrescente (no número de aeroportos).

```{r}
airports |> group_by(STATE)|>
  count(STATE, name = "Numero de Aeroportos", sort = TRUE)
```

4.  Apresente um mapa representando todos os atrasos observados por aeroporto.

```{r}
library(leaflet)

## Juntando flights e airports via "leftjoin" por "DESTINATION_AIRPORT" = "IATA_CODE"
## Filtrando para que não haja Coordenadas nulas

dados_mapa <- flights |>
  left_join(
    airports |> select(IATA_CODE, LATITUDE, LONGITUDE), 
    by = c("DESTINATION_AIRPORT" = "IATA_CODE")
  ) |>
  filter(!is.na(LATITUDE) & !is.na(LONGITUDE)) 

## usando o pacote "leaflet" para gerar o gráfico

this <- leaflet(data = dados_mapa) |>
  addTiles() |>
  addMarkers(
    lng = ~LONGITUDE, 
    lat = ~LATITUDE,
  )

this
```


```{r}
Sys.setenv(TZ = "America/Sao_Paulo")
Sys.time()
```





