---
title: "LAB_04_Shiguihara"
author: "Gabriel Furlan Shiguihara"
format: pdf
editor: source
---

Q1. Carregue os pacotes `readxl` e `tidyverse`.

```{r}
library(haven)
library(readxl)
library(tidyverse)
library(rio)
```

Q2.  Crie uma variável chamada `fname` que contenha o caminho para o arquivo `WDIEXCEL.xlsx`, disponível no seu diretório de dados. Confirme que o R identifica a existência do arquivo utilizando o comando `file.exists`.

```{r}
fname <- file.path("WDIEXCEL.xlsx")
file.exists("WDIEXCEL.xlsx")
```

Q3.  Leia a planilha `“Country”` e armazene no objeto `countries`.

```{r}
countries <- read_excel(fname, sheet = "Country")

countries
```

Q4. Mantenha apenas os registros de 5 países (Brasil e outros 4 de sua escolha).

```{r}
countries <- countries |>
  filter(`Short Name` %in% c("Brazil", "Ecuador", "Angola", "Dominican Republic", "Ghana"))
countries
```

Q.5 Leia a planilha “Data” e armazene no objeto WDI.

```{r}
WDI <- read_excel(fname, sheet = "Data")
```

Q.6 Selecione apenas as colunas:

- Country Code
- Indicator Code
- E todos os anos de 1960-2018

```{r}
WDI <- WDI |>
select("Country Code","Indicator Code", "1960":"2018")
```

Q7.Confirme se os dados wm WDI estão em formato tidy. Se não estiverem, transforme-os para tal formato. Faça de forma que exista uma coluna referente ao ano chamada YEAR. 

```{r}
WDI <- WDI |> 
  pivot_longer(
    cols = "1960":"2018",
    names_to = "YEAR",
    values_to = "Valor" 
  )
WDI
```

Q8. Confirme/Transforme a coluna YEAR em formato inteiro

```{r}
WDI <- WDI|>
  mutate(YEAR = as.integer(YEAR))
WDI
```


Q9. Para o objeto `WDI`, mantenha apenas os registros dos países listados em countries. Selecione as colunas:

- `Country Code`
- `Short Name`
- `YEAR`
- `SP.DYN.CBRT.IN`

```{r}
WDI_final <- WDI|>
  inner_join(countries|> select(`Country Code`, `Short Name`), by = "Country Code") |>
  filter(`Indicator Code` == "SP.DYN.CBRT.IN") |>
  pivot_wider(names_from = `Indicator Code`, values_from = Valor)|>
  select(`Country Code`, `Short Name`, YEAR, SP.DYN.CBRT.IN)

WDI_final
```

Q10.  Ordene o objeto de forma que, para cada país, as informações estejam ordenadas por ano.

```{r}
WDI_final <- WDI_final |>
  arrange(`Short Name`, `YEAR`)

WDI_final
```

Q11.  Construa um gráfico de linhas, usando o pacote `ggplot2`, que tenha no eixo X a variável `YEAR`, no eixo Y a variável `SP.DYN.CBRT.IN` e que cada linha corresponda a um país diferente.

```{r}
ggplot(WDI_final, aes(x = YEAR, y = SP.DYN.CBRT.IN, color = `Short Name`))+
  geom_line(linewidth = 1)+
  labs(
    title = "Indice SP.DYN.CBRT.IN por país ",
    x = "ANO",
    y = "SP.DYN.CBRT.IN",
    color = "País"
  ) +
  theme_minimal()
  
```

## Horário

```{r}
Sys.setenv(TZ = "America/Sao_Paulo")
Sys.time()
```

