---
title: "LAB_07_Shiguihara"
author: "Gabriel Furlan Shiguihara"
format: pdf
editor: source
---

1.  Baixe o arquivo uwmadison.sqlite3. Conecte-se a ele usando o pacote RSQLite, armazenando a conexão em uma variável conn.

```{r}
library(DBI)
library(RSQLite)

conn <- dbConnect(SQLite(), "database.sqlite3")
```

1.1 conferindo a database

```{r}
tabelas <- dbListTables(conn)
print(tabelas)
```

2.  Quem são e quantos são os professores que lecionaram disciplinas cujo tópico era estatística (subjects.abbreviation='STAT');

```{sql connection=conn}
SELECT i.name AS NOMES_PROFESSORES, COUNT(DISTINCT i.name) AS QUANTIDADE
FROM subjects s
INNER JOIN subject_memberships m ON s.code = m.subject_code
INNER JOIN course_offerings c ON m.course_offering_uuid = c.uuid
INNER JOIN sections se ON c.uuid = se.course_offering_uuid
INNER JOIN teachings t ON se.uuid = t.section_uuid
INNER JOIN instructors i ON t.instructor_id = i.id
WHERE s.abbreviation = 'STAT'
GROUP BY i.name
UNION ALL
SELECT 'QUANTIDADE TOTAL' , COUNT(DISTINCT i.id)
FROM subjects s
INNER JOIN subject_memberships m ON s.code = m.subject_code
INNER JOIN course_offerings c ON m.course_offering_uuid = c.uuid
INNER JOIN sections se ON c.uuid = se.course_offering_uuid
INNER JOIN teachings t ON se.uuid = t.section_uuid
INNER JOIN instructors i ON t.instructor_id = i.id
WHERE s.abbreviation = 'STAT';
```

3.  O GPA americano é definido numa escala de 0 a 4, em que A = 4, AB = 3.5, B = 3, BC = 2.5, C = 2, D = 1 e F = 0. Determinando a nota média de cada oferecimento pela ponderação da quantidade de alunos em cada extrato com os valores numéricos de cada conceito, indique (no que se referente a disciplinas no assunto de estatística):

- Quem é o professor mais difícil?

```{sql connection=conn}
SELECT i.name AS NOME_PROFESSOR, SUM(gd.a_count * 4.0 + gd.ab_count * 3.5 + gd.b_count * 3.0 + gd.bc_count * 2.5 + gd.c_count * 2.0 + gd.d_count * 1.0) / SUM(gd.a_count + gd.ab_count + gd.b_count + gd.bc_count + gd.c_count + gd.d_count + gd.f_count)
AS MEDIA
FROM subjects s
INNER JOIN subject_memberships m ON s.code = m.subject_code
INNER JOIN course_offerings c ON m.course_offering_uuid = c.uuid
INNER JOIN grade_distributions gd ON c.uuid = gd.course_offering_uuid
INNER JOIN sections se ON c.uuid = se.course_offering_uuid
INNER JOIN teachings t ON se.uuid = t.section_uuid
INNER JOIN instructors i ON t.instructor_id = i.id
WHERE s.abbreviation = 'STAT'
GROUP BY i.name
HAVING SUM(gd.a_count + gd.ab_count + gd.b_count + gd.bc_count + gd.c_count + gd.d_count + gd.f_count) > 0
ORDER BY MEDIA asc
LIMIT 1
```

- Quem é o professor mais fácil?

```{sql connection=conn}
SELECT i.name AS NOME_PROFESSOR, SUM(gd.a_count * 4.0 + gd.ab_count * 3.5 + gd.b_count * 3.0 + gd.bc_count * 2.5 + gd.c_count * 2.0 + gd.d_count * 1.0) / SUM(gd.a_count + gd.ab_count + gd.b_count + gd.bc_count + gd.c_count + gd.d_count + gd.f_count)
AS MEDIA
FROM subjects s
INNER JOIN subject_memberships m ON s.code = m.subject_code
INNER JOIN course_offerings c ON m.course_offering_uuid = c.uuid
INNER JOIN grade_distributions gd ON c.uuid = gd.course_offering_uuid
INNER JOIN sections se ON c.uuid = se.course_offering_uuid
INNER JOIN teachings t ON se.uuid = t.section_uuid
INNER JOIN instructors i ON t.instructor_id = i.id
WHERE s.abbreviation = 'STAT'
GROUP BY i.name
ORDER BY MEDIA desc
LIMIT 3
```

- Qual é a disciplina mais difícil?

```{sql connection=conn}
SELECT c.name AS DISCIPLINA , SUM(gd.a_count * 4.0 + gd.ab_count * 3.5 + gd.b_count * 3.0 + gd.bc_count * 2.5 + gd.c_count * 2.0 + gd.d_count * 1.0) / SUM(gd.a_count + gd.ab_count + gd.b_count + gd.bc_count + gd.c_count + gd.d_count + gd.f_count)
AS MEDIA
FROM subjects s
INNER JOIN subject_memberships m ON s.code = m.subject_code
INNER JOIN course_offerings c ON m.course_offering_uuid = c.uuid
INNER JOIN grade_distributions gd ON c.uuid = gd.course_offering_uuid
INNER JOIN sections se ON c.uuid = se.course_offering_uuid
INNER JOIN teachings t ON se.uuid = t.section_uuid
INNER JOIN instructors i ON t.instructor_id = i.id
WHERE s.abbreviation = 'STAT'
GROUP BY DISCIPLINA
HAVING SUM(gd.a_count + gd.ab_count + gd.b_count + gd.bc_count + gd.c_count + gd.d_count + gd.f_count) > 0
ORDER BY MEDIA asc
LIMIT 1

```

- Qual é a disciplina mais fácil?

```{sql connection=conn}
SELECT c.name AS DISCIPLINA , SUM(gd.a_count * 4.0 + gd.ab_count * 3.5 + gd.b_count * 3.0 + gd.bc_count * 2.5 + gd.c_count * 2.0 + gd.d_count * 1.0) / SUM(gd.a_count + gd.ab_count + gd.b_count + gd.bc_count + gd.c_count + gd.d_count + gd.f_count)
AS MEDIA
FROM subjects s
INNER JOIN subject_memberships m ON s.code = m.subject_code
INNER JOIN course_offerings c ON m.course_offering_uuid = c.uuid
INNER JOIN grade_distributions gd ON c.uuid = gd.course_offering_uuid
INNER JOIN sections se ON c.uuid = se.course_offering_uuid
INNER JOIN teachings t ON se.uuid = t.section_uuid
INNER JOIN instructors i ON t.instructor_id = i.id
WHERE s.abbreviation = 'STAT'
GROUP BY DISCIPLINA
ORDER BY MEDIA DESC
LIMIT 4
```

4.  Desconecte do banco de dados.

```{r}
dbDisconnect(conn)
```

# Horário de Compilação
```{r}
Sys.setenv(TZ = "America/Sao_Paulo")
Sys.time()
```
