---
title: "LAB_02_Shiguihara"
format: html
editor: visual
---

### Intalação de Pacotes

```{r}
# 1. Instalação de todos os pacotes do CRAN
install.packages(c( "devtools", "remotes"))

# 2. Instalação do pacote diretamente do GitHub
remotes::install_github("jayjacobs/ggcal")
```

1.  Quais são as estatísticas suficientes para a determinação do percentual de vôos atrasados na chegada (ARRIVAL_DELAY \> 10)? As Estatística Suficientes para a determinção do percentual de vôos atrasados na chegada são as somatórias de vôos em que houve o atraso de mais de 10 minutos.E a contagem total de voos.

2.  Crie uma função chamada `getStats` que, para um conjunto de qualquer tamanho de dados provenientes de `flights.csv.zip`, execute as seguintes tarefas (usando apenas verbos do dplyr:

- Filtre o conjunto de dados de forma que contenha apenas observações das seguintes Cias. Aéreas: AA, DL, UA e US;
- Remova observações que tenham valores faltantes em campos de interesse;
- Agrupe o conjunto de dados resultante de acordo com: dia, mês e cia. aérea;
- Para cada grupo em b., determine as estatísticas suficientes apontadas no item 1. e os retorne como um objeto da classe tibble;
- A função deve receber apenas dois argumentos:
  - `input`: o conjunto de dados (referente ao lote em questão);
  - `pos`: argumento de posicionamento de ponteiro dentro da base de dados. Apesar de existir na função, este argumento não será empregado internamente. É importante observar que, sem a definição deste argumento, será impossível fazer a leitura por partes.

```{r}
library(dplyr)

getStats <- function(input, pos) {
  resultado <- input |>
    filter(AIRLINE %in% c("AA", "DL", "UA", "US"), !is.na(ARRIVAL_DELAY)) |>
    group_by(MONTH, DAY, AIRLINE) |>
    summarise(
      voos_atrasados = sum(ARRIVAL_DELAY > 10),
      total_voos = n(),
      .groups = "drop"
    )
  
  return(resultado)
}
```

3.  Utilize alguma função `readr::read_***_chunked` para importar o arquivo `flights.csv.zip.`

<!-- -->

a.  Configure o tamanho do lote (`chunk`) para 100 mil registros;
b.  Configure a função de callback para instanciar DataFrames aplicando a função getStats criada acima;
c.  Configure o argumento col_types de forma que ele leia, diretamente do arquivo, apenas as colunas de interesse (veja nota de aula para identificar como realizar esta tarefa);

```{r}
library(readr)

#### Criar minhas colunas de interesse
minhas_colunas = cols_only(
  YEAR = col_integer(),          
    MONTH = col_integer(),         
    DAY = col_integer(),           
    AIRLINE = col_character(),     
    ARRIVAL_DELAY = col_double())

in2 <- read_csv_chunked('flights.csv.zip',
                 callback = DataFrameCallback$new(getStats),
                 chunk_size = 100000,
                 col_types = minhas_colunas)

in2
```

4.  Crie uma função chamada computeStats que:

a- Combine as estatísticas suficientes para compor a métrica final de interesse (percentual de atraso por dia/mês/cia aérea); b- Retorne as informações em um tibble contendo apenas as seguintes colunas: i. Cia: sigla da companhia aérea; ii. Data: data, no formato AAAA-MM-DD (dica: utilize o comando as.Date); iii. Perc: percentual de atraso para aquela cia. aérea e data, apresentado como um número real no intervalo \[0,1\].

```{r}
computeStats = function(stats){
  resultado <- stats |>
    group_by(AIRLINE, MONTH, DAY) |>
    summarise(
      soma_atrasados = sum(voos_atrasados),
      soma_total = sum(total_voos),
      .groups = "drop"
    ) |>
    mutate(
      Cia = AIRLINE,
      Data = as.Date(paste("2015", MONTH, DAY, sep = "-")),
      Perc = soma_atrasados / soma_total
    ) |>
    select(Cia, Data, Perc)
  
  return(resultado)
}

resultado_final <- computeStats(in2)
```

5.  Produza um mapa de calor em formato de calendário para cada Cia. Aérea.

- 

  a.  Instale e carregue os pacotes ggcal e ggplot2.

- 

  b.  Defina uma paleta de cores em modo gradiente. Utilize o comando scale_fill_gradient. A cor inicial da paleta deve ser #4575b4 e a cor final, #d73027. A paleta deve ser armazenada no objeto pal.

- 

  c.  Crie uma função chamada baseCalendario que recebe 2 argumentos a seguir: stats (tibble com resultados calculados na questão 4) e cia (sigla da Cia. Aérea de interesse). A função deverá:
  d.  Criar um subconjunto de stats de forma a conter informações de atraso e data apenas da Cia. Aérea dada por cia.

  <!-- -->

  ii. Para o subconjunto acima, montar a base do calendário, utilizando ggcal(x, y). Nesta notação, x representa as datas de interesse e y, os percentuais de atraso para as datas descritas em x.
  iii. Retornar para o usuário a base do calendário criada acima.

  - 

    d.  Executar a função baseCalendario para cada uma das Cias. Aéreas e armazenar os resultados, respectivamente, nas variáveis: cAA, cDL, cUA e cUS.

  - 

    e.  Para cada uma das Cias. Aéreas, apresente o mapa de calor respectivo utilizando a combinação de camadas do ggplot2. Lembre-se de adicionar um título utilizando o comando ggtitle. Por exemplo, cXX + pal + ggtitle("Titulo").

```{r}
library(ggplot2)
library(ggcal)

pal <- scale_fill_gradient(low = "#4575b4", high = "#d73027", name = "Atraso em %")

# Corrigido o nome da função (baseCalendario) e os parâmetros do ggcal (dates e fills)
baseCalendario <- function(stats, cia) {
  stats_cia <- stats |> filter(Cia == cia)
  calendario_base <- ggcal(dates = stats_cia$Data, fills = stats_cia$Perc)
  return(calendario_base)
}

cAA <- baseCalendario(resultado_final, "AA")
cDL <- baseCalendario(resultado_final, "DL")
cUA <- baseCalendario(resultado_final, "UA")
cUS <- baseCalendario(resultado_final, "US")

cAA + pal + ggtitle("Percentual de Atrasos - American Airlines (AA)")
cDL + pal + ggtitle("Percentual de Atrasos - Delta Air Lines (DL)")
cUA + pal + ggtitle("Percentual de Atrasos - United Airlines (UA)")
cUS + pal + ggtitle("Percentual de Atrasos - US Airways (US)")

```
```{r}
Sys.setenv(TV = "America/Sao_Paulo")
Sys.time()
```

